【裁判字號】    97,審易,408
【裁判日期】    971126
【裁判案由】    竊盜
【裁判全文】
臺灣士林地方法院刑事判決             97年度審易字第408號
公  訴  人  臺灣士林地方法院檢察署檢察官
被      告  丁○○
上列被告因竊盜案件，經檢察官提起公訴（97年度偵字第12196
號），被告於準備程序中就被訴事實為有罪之陳述，本院裁定改
依簡式審判程序審理，並判決如下：
    主  文
丁○○攜帶兇器、毀壞門扇、於夜間侵入住宅竊盜，累犯，處有
期徒刑柒月，減為有期徒刑參月又拾伍日，如易科罰金以新臺幣
壹仟元折算壹日。扣案之手套壹只沒收。
    事  實
一、丁○○曾於民國92年間，因施用毒品案件，經臺灣板橋地方
    法院以94年度簡上字第301 號撤銷原判決改判處有期徒刑5
    月確定；又因竊盜案件，經該院以94年度易字第1137號判決
    處有期徒刑1 年4 月確定；上開二案經裁定應執行有期徒刑
    1 年8 月確定，於96年1 月15日縮刑期滿執行完畢。猶不知
    悔改，竟意圖為自己不法之所有，於96年4 月6 日晚間某時
    ，攜帶客觀上足以對人之生命身體安全構成威脅，且具有危
    險性而可供兇器使用之一字螺絲起子1 支，前往臺北市○○
    區○○街2 段275 巷7 號1 樓甲○○、乙○○、丙○○、陳
    馥羽之租屋處，持上開一字螺絲起子先後損壞鑲嵌於大門、
    後門、房門之門鎖致毀壞該等門扇，侵入該住宅後，徒手竊
    取甲○○所有數位相機1 臺及其父親之殘障手冊1 本、丙○○所有之筆記型電腦1 臺與語言翻譯機2 臺及電子計算機1
    臺、陳馥羽所有之撲滿1 個（內有現金新臺幣500 餘元），
    得手離去時，將其所有作案用之白色棉質手套1 只遺置大門
    前。迄96年4 月7 日下午3 時許，甲○○返家發現報警處理
    ，經警到場勘察採證，將上開白色棉質手套送鑑驗採獲嫌疑
    人之DNA-STR 型別，嗣因丁○○另犯他案，將其DNA-STR 型
    別鍵入內政部警政署刑事警察局「去氧核醣核酸資料庫」比
    對，發現相符，始查悉全情。
二、案經臺北市政府警察局大同分局報告臺灣士林地方法院檢察
    署檢察官偵查起訴。
    理  由
一、上揭犯罪事實，業據被告丁○○於本院審理中坦承不諱（見
    本院卷第19頁、第23頁），核與證人即被害人甲○○、丙○○及證人乙○○於警詢及偵訊時證述之情節相符（見偵卷第
    3 至8 頁、第50至51頁），復有內政部警政署刑事警察局97
    年3 月7 日刑醫字第0970033663號鑑驗書各1 份（見偵卷第
    14頁）及現場勘查照片10張（偵卷第22至26頁）在卷可憑，
    堪信被告前開任意性之自白，核與事實相符。綜上，本案事
    證明確，被告犯行洵堪認定，應予依法論科。
二、按刑法第321 條第1 項第3 款之攜帶兇器竊盜罪，係以行為
    人攜帶兇器竊盜為其加重條件，此所謂兇器，其種類並無限
    制，凡客觀上足對人之生命、身體、安全構成威脅，具有危
    險性之兇器均屬之，且祇須行竊時攜帶此種具有危險性之兇
    器為已足，並不以攜帶之初有行兇之意圖為必要，最高法院
    79年臺上字第5253號判例可資參照。查本件被告持以行竊之
    一字螺絲起子雖未據扣案，惟以該工具可將大門、後門及房
    門之鎖頭破壞等情觀之，堪認係堅硬之金屬材質工具，依照
    一般社會通念，如持以行兇，自足以對人之生命、身體產生
    危害，而屬「兇器」無訛；次按門鎖為安全設備之一種，毀
    壞門鎖行竊，固應論以刑法第321 條第1 項第2 款之毀壞安
    全設備竊盜罪。惟此處所謂門鎖，係指附加於門上之鎖而言
    ，至毀壞構成門之一部之鎖（如司畢靈鎖），則應認為毀壞
    門扇，最高法院74年度台上字第243 號判決意旨可資參照，
    查本件被告所破壞之前揭門鎖，依前開現場勘查照片所示，
    並非一般附加在門上之鎖頭，而係鑲嵌於門上，構成門之一
    部分，故被告破壞該門鎖，應認係破壞門扇之整體無疑。又
    被告破壞門扇侵入大同區○○街○ 段275 巷7 號1 樓屋內，
    進而逐一破壞甲○○、乙○○、丙○○分租之房間門扇，將
    甲○○、丙○○、陳馥羽等3 人各自放置房間內之財物一併
    竊去，該房屋係隔間供學生分租，各該隔間在學生外出時分
    別上鎖，自外觀上當可辨明為不同人使用，有現場圖1 紙（
    偵查卷第18頁）及前開照片附卷可參，足認被告於行竊當時
    ，顯已知悉所竊取財物係由不同人所有或管領之物，而屬3
    個被害法益。故核被告丁○○所為，係犯刑法第321 條第1
    項第1 款、第2 款、第3 款之加重竊盜罪，其基於單一竊盜
    犯意而以密接之一行為觸犯3 個上開加重竊盜罪，為想像競
    合犯，應依刑法第55條規定以一罪處斷。又被告有如事實欄
    所載前科執行情形，此有臺灣高等法院被告前案紀錄表1 份
    在卷可稽，其於前案有期徒刑執行完畢後5 年內，故意再犯
    有期徒刑以上之本罪，應依刑法第47條第1 項論以累犯，並
    加重其刑。爰審酌被告有多次前科，素行不佳，且其年輕力
    壯，不思正途謀生，竟一再竊取他人財物，兼衡其犯罪之動
    機、目的、手段，所竊得之財物價值不甚高，及其犯後坦承
    犯行，態度尚佳等一切情狀，參酌公訴人之求刑，量處如主
    文所示之刑，以資懲儆。又被告係於96年4 月24日以前犯本
    罪，應依中華民國96年罪犯減刑條例第2 條第1 項第3 款之
    規定減其宣告刑期2 分之1 ，並諭知易科罰金之折算標準，
    以資懲儆。扣案之手套1 只係被告所有供本件竊盜罪所用之
    物，業經其供明在卷（偵查卷第55至56頁），乃依刑法第38
    條第1 項第2 款之規定，宣告沒收之。至被告用以行竊之之
    一字起子1 支，雖係被告所有並供犯本件加重竊盜所用之物
    ，但未扣案，且被告供明已不知去向，為免將來執行之困難
    ，爰不為沒收之諭知，附此敘明。
據上論斷，應依刑事訴訟法第273 條之1 第1 項、第299 條第1
項前段，中華民國96年罪犯減刑條例第2 條第1 項第3 款、第7
條、第9 條，刑法第321 條第1 項第1 款、第2 款、第3 款、第
55條、第47條第1 項、第38條第1 項第2 款，判決如主文。
本案經檢察官鄭堤升到庭執行職務。
中    華    民    國    97    年    11    月    26    日
                  刑事第一庭法  官  雷雯華
以上正本證明與原本無異。
如不服本判決應於收受判決後10日內向本院提出上訴書狀，並應
敘述具體理由；其未敘述上訴理由者，應於上訴期間屆滿後20日
內向本院補提理由書（均須按他造當事人之人數附繕本）「切勿
逕送上級法院」。
                            書記官  陳如玲
中    華    民    國    97    年    11    月    26    日
附錄本案論罪科刑法條：
刑法第321條第1項第1款、第2款、第3款
犯竊盜罪而有左列情形之一者，處6月以上、5年以下有期徒刑：
一 於夜間侵入住宅或有人居住之建築物、船艦或隱匿其內而犯
   之者。
二 毀越門扇、牆垣或其他安全設備而犯之者。
三 攜帶兇器而犯之者。


司法院資訊處製作；財團法人民間司法改革基金會備份。
